臺灣高等法院民事判決
109年度上字第636號
上  訴  人  商杰股份有限公司

法定代理人  林武宏  
訴訟代理人  王惠光律師
            陳麗蘭律師
被 上訴 人  恆景科技股份有限公司

法定代理人  吳炳昌  
訴訟代理人  謝穎青律師
            魏啓翔律師

上列當事人間請求給付貨款事件，上訴人對於中華民國109年3月
25日臺灣士林地方法院107年度訴字第852號第一審判決提起上訴
，本院於110年10月26日言詞辯論終結，判決如下：
    主      文
上訴駁回。
第二審訴訟費用由上訴人負擔。
    事實及理由
一、被上訴人於原審起訴及本院主張：上訴人（合併前公司名稱
    為益福科技股份有限公司）於民國（下同）105年4月8日至
    同年6月24日以共14筆訂購單，向伊採購CMOS影像感測晶片
    ，金額總計美金（下同）89萬2,163.73元，並經上訴人及其
    母公司即訴外人益登科技股份有限公司（下稱益登公司）與
    伊三方簽署擔保同意書，由益登公司出具本票擔保上訴人給
    付貨款。伊已完成交貨，上訴人尚有貨款金額19萬0,062.13
    元（下稱系爭貨款）未付。至益登公司於102年5月2日至103
    年1月6日向伊採購貨品HM1090-ATA、HM1090-AGA（下稱系爭
    產品）並無瑕疵，且未合法解除採購貨品契約（下稱系爭契
    約），上訴人自無從合法受讓債權，而無主張抵銷之主動債
    權存在。爰依買賣契約法律關係，請求上訴人給付系爭貨款
    及自最後一期貨款到期日翌日即105年8月1日起至清償日止
    計算之法定遲延利息。並聲明：㈠上訴人應給付被上訴人19
    萬0,062.13元及自105年8月1日起至清償日止，按週年利率5
    %計算之利息。㈡願以現金或國內金融機構無記名可轉讓定期
    存單供擔保，請准宣告假執行。
二、上訴人則以：益登公司於102年至103年間向被上訴人購買系
    爭產品，再轉賣伊，系爭產品出現偏紅、線條不良、手機打
    不開等瑕疵，經伊之客戶反應，伊亦多次向被上訴人表示應
    退貨處理。因系爭產品有前揭瑕疵，伊於103年5月間通知被
    上訴人解決系爭產品品質及退貨問題，事後被上訴人員工梁
    甘亦於103年5月16日電子郵件覆以退貨處理（Return Mater
    ial Anthorization，下稱RMA），然並未處理，可見伊通知
    並未超過瑕疵擔保期間。且伊員工秦書映於前揭與梁甘之電
    子郵件中同意系爭產品以RMA處理，已具解除系爭契約之意
    思表示，107年12月24日僅為解除系爭契約意思表示之重申
    。伊已催告被上訴人受領系爭產品，被上訴人並無不能受領
    或未受通知之情形，被上訴人有受領遲延情事。是伊依瑕疵
    擔保、不完全給付法律關係解除系爭契約後，得請求被上訴
    人返還價金28萬4,626.47元，益登公司於107年10月16日將
    其對被上訴人上開債權讓與伊，伊以部分金額19萬0,262.13
    元就系爭貨款債權主張抵銷。被上訴人就其主張瑕疵在系爭
    契約成立前存在，及該等瑕疵非其所致等節，應負舉證責任
    等語，資為抗辯。
三、原審就被上訴人之請求，判決被上訴人全部勝訴，並為假執
    行之宣告，上訴人不服，提起上訴，並聲明：㈠原判決廢棄
    ；㈡上開廢棄部分，被上訴人第一審之訴駁回。被上訴人則
    為答辯聲明：上訴駁回。
四、兩造不爭執事項（本院卷第169-170頁）：
  ㈠益福科技股份有限公司（下稱益福公司）於107年12月31日與
    上訴人合併，合併後以上訴人為存續公司。
　㈡益福公司前以105年4月8日至同年6月24日共14筆訂購單，向
    被上訴人採購CMOS影像感測晶片，金額總計89萬2,163.73元
    ，付款條件為月結30日，益登公司與兩造並於104年11月30
    日簽署擔保同意書，由益登公司開立105年1月1日本票擔保
    上訴人給付貨款，被上訴人已完成交貨，系爭貨款給付期限
    是105年7月31日，上訴人尚未支付系爭貨款。
五、被上訴人主張上訴人就系爭貨款負有給付責任，為上訴人所
    否認，並以前詞置辯。本件經兩造依民事訴訟法第463條準
    用同法第270條之1第1項第3款規定，整理並協議爭點（本院
    卷第170-171頁）。茲就兩造之爭點及本院之判斷，分述如
    下：
　㈠按當事人主張有利於己之事實者，就其事實有舉證之責任，
    民事訴訟法第277條前段定有明文。上訴人抗辯其母公司益
    登公司於102年至103年間向被上訴人購買系爭產品有瑕疵，
    益登公司已據此合法解約，並將返還系爭產品價金之債權讓
    與上訴人等情，為被上訴人所否認，依上開規定，應由上訴
    人就上開有利於己之事實，負舉證責任。
　㈡上訴人抗辯益登公司於102年至103年間向被上訴人購買系爭
    產品出現偏紅、線條不良、手機打不開等瑕疵，為被上訴人
    所否認。查上訴人抗辯益登公司向被上訴人購買系爭產品供
    攝像頭模組使用後，出現偏紅、線條不良、手機打不開等瑕
    疵，固提出索賠通知單、檢驗報告、電子郵件等件為證（原
    審卷一第86-95頁，本院卷第543-551頁）。被上訴人則否認
    此與系爭產品相關。依上開電子郵件、索賠通知單所載偏紅
    、線條不良、手機打不開等現象，究係系爭產品或其他模組
    零件所致原因不明。次依檢驗報告記載：「HM1090-AGA for
     寶源線條不良Issue；檔案日期：2014/07/01。基本資訊（
    Basic Information）。Customer（客戶名稱）：寶源 Samp
    le receive date（送檢樣品收貨日期）： 西元2014年06月
    27日Device（產品型號）：型號HM1090-AGA（尚未封裝的影
    像感應晶片Raw Wafer）Symptom（產品問題描述）：線條Fa
    il stage（問題階段）：Module（模組階段）LRR（Line Re
    ject Rate/聲稱產線不良比率）：4Pcs（4顆送檢樣品）（V
    LRR=（Verified Line Reject Rate/經驗證後不良比率）：
    （3顆送檢樣品）Fail sample lot ID（送檢樣品的生產序
    號）：NA（未記載）取#1~#4（取用送檢樣品第1顆至第4顆
    ）在度信平臺複判，其中#1~#3（送檢樣品第1顆至第3顆）
    均能發現線條不良，#4（送檢樣品第4顆）正常無發現。Roo
    t cause：（產品申訴事件成因）Analog RGB channel ampl
    ifier存在defect，從而導致deadline的產生。Wafer proce
    ss過程中產生的defect會產生Logic異常導致Analog channe
    l amplifier defect.」、「HM1090-AGA for寶源-手機打不
    開 Issue，2014/07/01。基本資訊（Basic Information）
    。Customer（客戶名稱）：寶源Sample receive date（送
    檢樣品收貨日期）：西元2014年06月27日Device（產品型號
    ）：（型號HM1090-AGA尚未封裝的影像感應晶片Raw Wafer
    ）Symptom（產品問題描述）：手機上無法打開 Failstage
    （問題階段）：Module（模組階段）LRR（Line Reject Rat
    e/聲稱產線不良比率）：~10%（百分之十）VLRR（Verified
     Line Reject Rate/經驗證後不良比率）0/5*LRR=0 （零顆
    的不良率/在五顆送檢樣品）。VLRR（Line Reject Rate 0/
    聲稱產線不良比率為零）。Fail sample lot ID（送檢樣品
    的生產序號）： NA（未記載）Module Level Analysis（模
    組階段問題分析）取#1~#5（取用送檢樣品第1顆至第5顆）
    在手機上複測，按正常的組裝方式（鏡頭完全扣入前置攝像
    槽）,手機顯示5pcs（送檢樣品共5顆）均無法打開。#1~#5
    （送檢樣品第1顆至第5顆）按非正常的組裝方式，其中#1~#
    3（送檢樣品第1顆至第3顆）能夠在手機正常顯示拍照，#4~
    #5（送檢樣品第4顆至第5顆）仍無法打開。Module Level A
    nalysis（模組階段問題分析）–度信複判#1~#5（送檢樣品
    第1顆至第5顆） 在度信平臺能夠複現與手機端一樣現象。#
    1~#5（送檢樣品第1顆至第5顆）無法打開時異常diode（用
    發光二級管檢測結果）結果如下：#1（送檢樣品第1顆）：M
    CLK Value：打不開時（Open）→正常點亮（0.485 DATA0-P 
    Value：打不開時（Open）→正常點亮（0.336）#2（送檢樣
    品第2顆） ： MCLKValue：打不開時（Open）→正常點亮（0
    .484）#3（送檢樣品第3顆）：MCLK Value：打不開時（Ope
    n）→正常點亮（0.483）#4（送檢樣品第4顆）：DATA0-P Va
    lue：Open DATA0-N Value：Open MCLK Value：Open #5（
    送檢樣品第5顆）：CLK-PValue：OpenCLK-NValue：Open Mo
    dule Level Analysis（模組階段問題分析）–X-Ray check
    （照攝X光予以分析）。X-Ray check能夠發現有Trace Open
    .（用照攝X光方式有發現斷裂Trace Open）（Root Cause產
    品申訴事件成因）：Root cause（產品申訴事件成因）：用
    戶端手機組裝時，FPC（指Flexible Printed Circuit-基材
    軟性印刷電路板）需要做折疊處理。因為FPC（軟性印刷電
    路板）較硬使得折疊過程中trace open（斷裂），導致在手
    機上無法正常打開顯示。FPC處理（如反方向折疊）後，有
    概率使得之前open的Trace（斷裂）重新接觸連接，使得模
    組又可以正常打開，但是較不穩定」等語。顯示第一份報告
    僅送檢4顆樣品，第二份報告之產線不良比率為零，且由上
    訴人之FPC（軟性印刷電路板）予如反方向折疊之處理後，
    有概率使得之前模組又可以正常打開等情以觀，亦難認為上
    訴人所稱偏紅、線條不良、手機打不開等現象，係系爭產品
    瑕疵所致。至上訴人所舉證人曾倫彬、江其芳於原法院106
    年度湖訴字第20號確認本票債權不存在事件之證詞（本院卷
    第63-85頁），僅能證明其等處理系爭產品退貨之情形，尚
    不能證明上開模組出現偏紅、線條不良、手機打不開等現象
    ，係因系爭產品瑕疵所致。另上訴人聲請本院將系爭產品送
    請財團法人臺灣經濟科技發展研究院鑑定結果，則因未能提
    供可供檢測之手機予鑑定機關而無從鑑定（本院卷第466頁
    ）。被上訴人既否認持有可供檢測之手機，上訴人亦未舉證
    被上訴人仍持有可供檢測之手機，上訴人抗辯應依民事訴訟
    法第344條等規定為事實認定，亦無可採。此外，上訴人就
    上開模組出現偏紅、線條不良、手機打不開等現象，係因系
    爭產品瑕疵所致一節，既未提出其他證據以實其說，上訴人
    執此抗辯被上訴人出售予益登公司之系爭產品有瑕疵云云，
    自無憑採。
　㈢再依上訴人提出其員工秦書映於103年5月14日以電子郵件表
    示：「上次眾聯成有一筆大概9K左右的HM1090貨出現問題，
    HIMAX最後處理方式是，在這批次上，手動寫入一個對應的
    代碼到Sensor中，讓效果符合客戶S101和S102案子有要求，
    但客戶由於沒有對應的Lens和終端客戶罰款的事，最後還剩
    下1920pcs沒有使用……所以工程師幫忙check這退回的貨，後
    續其他客戶還能用嗎」等語；及被上訴人公司品管員工李祖
    強表示「請退回來1920pcsHM1090，我們做RMA處理」、被上
    訴人公司業務員工梁甘於103年5月16日回覆之電子郵件則記
    載：「內部大概決議這筆以RMA處理，處理完後可以以等值
    的5065或者眾聯成需要的我們的其他產品賠付給他們」等語
    （原審卷一第82-83頁）。上訴人公司員工Roger於103年7月
    30日之電子郵件亦載「2.HM1090-ATA ----目前庫存為80,83
    6 pcs平均單價成本:USD1.05,Total:USD84877.8 此貨為201
    3/Q4幫眾聯成備貨,由於2014/1~2HM1090-ATA 產生偏紅問題
    ，造成眾聯成賠客戶貨款，而目前眾聯成已改用思比科1628
    (USD0.8）取代HM1090-ATA，在加上HM1090-ATA無Lens可用
    ，因此說服過眾聯成幫忙，眾聯成堅持不用，而我們手上其
    他客戶也沒有HM1090-ATA的機會，可否與Himax內部協調一
    下，協助幫忙處理」、「3.HM1090-AGA----目前庫存為118,
    869 pcs平均單價成本:USD0.88,Total:USD104,604.72 此貨
    為2013/Q4 幫華東寶源(Hset）所備的，終端客戶為熠鼎，
    由於寶源Hset由於今年2月財務發生問題導致工廠收編，因
    此不再做HM1090-AGAC.O.B，可否幫忙內部確認一下，是否
    可退回HM1090-AGA封成HM1090-ATA 做其他客戶銷售」等語
    。被上訴人員工（Horace Liu）於同年月31日則以電子郵件
    答覆：「Hi Roger庫存問題需找時間再討論,有很多原因是
    貴司Edom中國業務對客戶掌握度不佳導致遺留下來的庫存看
    看是否有辦法再找其他客戶售出」等語（原審卷二第44-45
    頁）。顯示上訴人所主張HM1090貨已使用部分，HIMAX係以
    手動寫入一個對應的代碼到Sensor中，讓效果符合客戶S101
    和S102案子要求之方式處理；至於所剩1920pcs，係因客戶
    沒有對應的產品等原因而未使用，且不能排除其他客戶尚有
    使用可能，是亦難逕認系爭產品有瑕疵。且依梁甘於上開電
    子郵件表示針對該剩下1920pcs，內部決議大概要以RMA處理
    等語，僅能證明上訴人公司內部可能之處理方式，被上訴人
    主張已予換貨處理，亦提出發票為證（原審卷一第217頁）
    。上訴人執此抗辯已就系爭產品為解除契約之意思表示云云
    ，亦無可採。
  ㈣基上所述，上訴人既不能證明得以系爭產品有瑕疵主張解除
    契約或損害賠償，上訴人執此抗辯已就系爭產品合法解約，
    得請求被上訴人返還價金28萬4,626.47元或損害賠償，並就
    益登公司債權讓與部分金額19萬0,262.13元與系爭貨款債權
    主張抵銷云云，均無可採。從而，被上訴人依買賣契約關係
    ，請求上訴人給付系爭貨款19萬0,062.13元，為有理由。
六、綜上所述，被上訴人依買賣契約關係，請求上訴人給付19萬
    0,062.13元，及自系爭貨款給付期限翌日即105年8月1日起
    至清償日止，按週年利率5%計算之利息，洵屬有據，應予准
    許。從而原審為上訴人敗訴之判決，並無不合。上訴論旨指
    摘原判決不當，求予廢棄改判，為無理由，應駁回上訴。
七、本件事證已臻明確，兩造其餘之攻擊或防禦方法及所用之證
    據，經本院斟酌後，認為均不足以影響本判決之結果，爰不
    逐一論列，附此敘明。
八、據上論結，本件上訴為無理由，依民事訴訟法第449條第1項
    、第78條判決如主文。 
中　　華　　民　　國　　110 　年　　11　　月　　23　　日
                  民事第十一庭  
                      審判長法  官  李慈惠 
                            法  官  吳燁山
                            法  官  謝永昌 
正本係照原本作成。
如不服本判決，應於收受送達後20日內向本院提出上訴書狀，其
未表明上訴理由者，應於提出上訴後20日內向本院補提理由書狀
（均須按他造當事人之人數附繕本）上訴時應提出委任律師或具
有律師資格之人之委任狀；委任有律師資格者，另應附具律師資
格證書及釋明委任人與受任人有民事訴訟法第466條之1第1項但
書或第2項所定關係之釋明文書影本。如委任律師提起上訴者，
應一併繳納上訴審裁判費。
中　　華　　民　　國　　110 　年　　11　　月　　25　　日
　　　　　　　　　　　　　
　　　　　　　　　　　　　  書記官  黃麗玲